# 房地产企业的土地增值税问题

提问人：huhui 时间：2019-11-27 06:30:13
求助：
本房地产企业今年开始卖房子了，目前企业取得预售证，但是项目竣工尚未决算，就开始转让房地产，已经达到确认收入的条件。目前已确认部分收入和对应成本。现在的疑惑是，现在企业是按照当地规定的方法预缴土地增值税（税率为 3.5%），税务局认可。但是我们对企业的建议是在结利当年按汇算清缴口径实施预清缴测算，根据确认的收入相应的确认土地增值税，计入当期损益。这会造成预缴的土地增值税和我们暂估的增值税有块差异，对于这块差异所得税我们是否可以进行纳税调增？（因税务局不认可暂估，认可的是预缴），以及针对这块差异我们是否确认递延所得税资产？

回答人：chenyiwei
1 、你的理解基本合理，应当 “在结利当年按汇算清缴口径实施预清缴测算，根据确认的收入相应的确认土地增值税，计入当期损益”。
2 、该笔暂估的土地增值税清算义务列报为 “其他流动/非流动负债——土地增值税清算义务”。
3 、一般理解应在所得税前纳税调增。如果预计日后清算时有足够应纳税所得额的，可以确认递延所得税资产。